---
title: "TP Calcul Parallèle"
output:
  word_document: default
  pdf_document: default
  html_document:
    df_print: paged
hearder-includes: \usepackage{setspaces}\doublespacing
toc: yes
---
# Préliminaire

```{r}
#vider la mémoire
rm(list=ls())

```

```{r}
#lancer le garbage collector
gc()

```
Le garbage collector permet de gérer automatiquement la mémoire allouée aux objets.

Lorsqu'un programme s'exécute, il alloue de la mémoire pour créer des objets et stocker des données. Cependant, il arrive souvent que certains objets ne soient plus utilisés par le programme, ce qui crée des "déchets" ou des "objets morts" en mémoire. Si ces objets morts ne sont pas libérés, ils peuvent occuper de l'espace précieux en mémoire et entraîner des problèmes tels que des fuites de mémoire.

## Packages

```{r, message=FALSE, warning=FALSE, include=FALSE}
#pour mesurer le temps de calcul
#install.packages("tictoc")
library(tictoc)

#library parallel
library(parallel)

#packages combinaison de foreach et doParallel
library(foreach)
library(doParallel)

# 
#install.packages("snow")
library(snow)
```


```{r}
#information sur les versions
sessionInfo()
#help(package='parallel')
```

# Définition de la fonction pour calculer le Min


```{r}
mon_min <- function(v) {
  #copie locale
  temp <- v
  #longueur du vecteur
  n <- length(temp)
  #tri par selection si (n > 1)
  if (n > 1) {
    #recherche des minimums successifs
    for (i in 1:(n - 1)) {
      i_mini <- i
      for (j in (i + 1):n) {
        if (temp[j] < temp[i_mini]) {
          i_mini <- j
        }
      }
      #Echanger
      if (i_mini != i) {
        tempo <- temp[i]
        temp[i] <- temp[i_mini]
        temp[i_mini] <- tempo
      }
    }
  }
  #la plus petite valeur est le min.
  return(temp[1])
}

```

# Application de la programmation parallèle pour déterminer le Min

```{r}
# Génération d'un vecteur de données
n <- 10
a <- runif(n)
a
```

## Calcul direct (sans paralleliser)

```{r}
#appel de la fonction sur la totalité du vecteur
tic()
print(paste('Min direct =',mon_min(a)))
print('>> Temps de calcul - fonction mon_min direct')
toc()
```

## Calcul en utilisant la programmation parallèle

```{r}

#affichage nombre de coeurs dispo
print(parallel::detectCores())
#nombre de blocs des donnees = nombre de cores
k <- 4
#partition en blocs des donn?es
blocs <- split(a,1+(1:n)%%k)
print(blocs)
```
```{r message=FALSE, warning=FALSE}
#appel de la fonction sur la totalité du vecteur
tic()
print(paste('Min direct =',mon_min(a)))
print('>> Temps de calcul - fonction mon_min direct')
toc()
#pour mesurer le processus global de **parallel**
tic()
#Demarrage des moteurs (workers)
clust <- parallel::makeCluster(4)
#lancement des min en parallele
res <- parallel::parSapply(clust,blocs,FUN = mon_min)
#résultats intermédiaires
print(res)
#fonction de consolidation
print(paste('Min parallel =',mon_min(res)))
#Eteindre les moteurs
parallel::stopCluster(clust)
#affichage temps de calcul
print('>> Temps de calcul total avec parSapply min par bloc')
#temps de calcul
toc()
```


### Calcul de la moyenne


```{r}
#appel de la fonction sur la totalité du vecteur
tic()
print(paste('Moyenne direct =',mean(a)))
print('>> Temps de calcul - fonction moyenne direct')
toc()
#pour mesurer le processus global de **parallel**
tic()
#Demarrage des moteurs (workers)
clust <- parallel::makeCluster(4)
#lancement des min en parallele
res <- parallel::parSapply(clust,blocs,FUN = mean)
poids<-parallel::parSapply(clust,blocs,FUN = length)
#résultats intermédiaires
print(res)
#fonction de consolidation
moy<-weighted.mean(res,poids)
print(paste('Moyenne parallel =',moy))

#Eteindre les moteurs
parallel::stopCluster(clust)
#affichage temps de calcul
print('>> Temps de calcul total avec parSapply moy par bloc)')
#temps de calcul
toc()

```
*Rapport sur l'usage des coeurs*
```{r}
# Rapport sur l'usage des coeurs
cl <- snow::makeCluster(k) 
ctime1 <- snow.time(clusterApply(cl,blocs,fun=mean))

plot(ctime1)
```

# Avec les packages Doparallel et Foreach

```{r}
#nombre de cores à exploiter
#k <- 4
tic()
#partition en blocs des donnees
blocs <- split(a,1+(1:n)%%k)
#print(blocs)

#configurer les cores
doParallel::registerDoParallel(k)

#itérer sur les blocs
res <- foreach::foreach(b = blocs, .combine = c) %dopar% {
  return(mon_min(b))
}

#résultats intermédiaires
#print(res)

#minimum global
print(paste('Min foreach/dopar =',mon_min(res)))

#stopper les cores
doParallel::stopImplicitCluster()

#affichage temps de calcul
print('>> Temps de calcul total avec foreach/dopar (split + min par bloc)')

#temps de calcul
toc()

```

# MAP REDUCE

```{r eval=FALSE, include=FALSE}
# Installation des packages necessaires
install.packages(c("Rcpp","RJSONIO","bitops","digest",
                "functional","reshape2","stringr","plyr"))
install.packages(c("rjson","caTools","R.methodsS3",
                   "Hmisc","bit64","rJava"))
install.packages("ggplot2")
```

```{r eval=FALSE, include=FALSE}
# Mise des packages
update.packages(checkBuilt = TRUE, ask = FALSE)
```


```{r}

```









